臺北高等行政法院判決
　　　　　　　　　　　　　　　　　　 95年度訴字第03831號
　　　　　　　　　　　　　　　.
原　　　告　欣優越實業股份有限公司
代　表　人　甲○○董事長）住.
被　　　告　財政部臺北市國稅局
代　表　人　許虞哲（局長）
訴訟代理人　乙○○
上列當事人間因營業稅事件，原告不服財政部中華民國95年9 月
1 日台財訴字第09500353190 號訴願決定（案號：第00000000號
），提起行政訴訟。本院判決如下：
　　主　文
原告之訴駁回。
訴訟費用由原告負擔。
　　事  實
一、事實概要：
    原告於民國（下同）86年1 月至89年3 月間無進貨事實，取
    得金洹合實業股份有限公司（下稱金洹合公司）、華商租賃
    股份有限公司（下稱華商公司）及寬流企業股份有限公司（
    下稱寬流公司）之不實發票計50紙，金額計新臺幣（下同）
    413,404,877 元（不含稅），同期間無銷貨事實，開立不實
    發票與金洹合公司、偉盛昌實業股份有限公司（下稱偉盛昌
    公司）、海渡實業股份有限公司（下稱海渡公司）、京銳工
    程股份有限公司（下稱京銳公司）及有利大有限公司（下稱
    有利大公司）計26紙，金額計235,279,757 元（不含稅），
    進銷項相互扣抵後，虛報進項金額計178,125,120 元（不含
    稅），虛報進項稅額8,906,256元，經法務部調查局桃園縣
    調查站查獲，檢附相關事證通報被告審理違章成立，核定補
    徵原告營業稅8,906,256元，並按所漏稅額處以8倍之罰鍰計
    71,250,000 元（計至百元止）。原告不服，申請復查，經
    被告以95年4月25日財北國稅法字第0950205279號復查決定
    書（下稱原處分），核定補徵稅額變更為8,815,232元，罰
    鍰金額變更為61,706,600元。原告仍不服，提起訴願遭駁回
    後，遂提起本件行政訴訟。
二、兩造聲明：
　(一)原告聲明：
    1.訴願決定及原處分不利原告部分均撤銷。
    2.訴訟費用由被告負擔。
　(二)被告聲明：
    1.駁回原告之訴。
    2.訴訟費用由原告負擔。
三、兩造之爭點：
　(一)原告主張：
    1.按「營利事業將財產出售再租回者，出售時實際出售價格
      與財產未折減餘額之差額，應列為未實現出售損益，予以
      遞延以後年度，分別以租回之條件為融資租賃或營業租賃
      而調整折舊或租金支出。」「營利事業分期付款銷貨採毛
      利百分比法計算損益者，其應收債權，不得提列備抵呆帳
      ；採差價攤計法或普通銷貨法者，其約載分期付款售價與
      現銷價格之差額部分之債權，亦同。」分別為行為時營利
      事業所得稅查核準則第36條之2 第4 項及所得稅法施行細
      則第47條所明定之兩種進銷貨方式，即分期付款型進貨及
      售後再租回型進貨。
    2.原告係行為時營利事業所得稅查核準則第36條之2 第5 項
      及所得稅法施行細則第47條從事正當交易，系爭76紙進、
      銷貨發票合計648,684,634 元，其中有14.98%（即97,182
      ,588元）係採分期付款型進貨（發票編號31至37、39至42
      、48至50）；有8.19% （即53,151,800元）係採直接銷貨
      （發票編號66至69）；有76.83%（即498,350,246 元）係
      採售後再租回型進貨（其餘發票），可見第3 種交易方式
      占最大部分，並有相關交易之買賣契約書、買賣合約書、
      買賣合約書附件特約條款、每月本息攤還計算明細表、交
      貨及驗收證明書、電匯通知書、本票（空白日期之總借款
      金額之擔保）、授權書（授權金洹合公司填寫本票日期之
      授權書、分期償還之還款支票影本及簽收。原告交易符合
      稅法規定。
    3.以合約編號870217案為例，本案原告將4,200 萬元之存貨
      ，於87年2 月17日賣予金洹合公司，有銷貨發票（編號為
      55至58號4 張）、買賣合約書、買賣合約書附件特約條款
      、電匯通知書；原告再於次日即87年2 月18日向金洹合公
      司以4,924 萬元買回，有進貨發票（編號20至23號4 張）
      、買賣契約書、交貨及驗收證明書、空白日期本票、空白
      日期本票授權書、每月本息攤還計算明細表、分期償還之
      還款支票影本及簽收。本件因原告以出售之4,200 萬元先
      （抵）償還原貸之4 筆借款31,987,783元，故要求將餘額
      10,012,217元匯還，金洹合公司亦於87年2 月16日匯入4,
      899,940 元（實際應為500 萬元，因扣60元匯費及其他代
      墊款10萬元）及87年2 月25日匯入5,012,217 元。由此可
      見，原告確有融資（售後再買回）及匯款之事實存在。被
      告以原告係與金洹合等公司聯合向銀行共謀融資詐欺云云
      ，應向金融機構調出原告提供予金洹合公司還款支票4,92
      4 萬元，金洹合公司轉向金融機構融資之撥款日期係在該
      公司87年2 月16日匯款之前或之後；若在之前，則原告確
      有與金洹合公司向金融機構共謀融資詐財分贓之嫌；若在
      之後，則被告主張，原告係與金洹合等公司聯合向銀行共
      謀融資詐財之說，不攻自破。
    4.按售後再買回型進貨，實務上，物品本無實際移轉；被告
      逕以售後再買回型進貨之物品有無實際移轉，做為是否真
      實進銷貨之判斷，本無理論基礎。因為售後再買回之借款
      人，擔保品條件較差，故無法以十足擔保品向金融機構取
      得較低利率之融資，只好以舊品之流動資產或固定資產向
      租賃公司取得較高利率之融資，本質上係屬融資行為無誤
      。且售後及再買回，兩者間時間一定很短，因為租賃公司
      手續較金融機構簡便很多；特別是，大部分舊品之機器設
      備均已牢牢固定附著於土地廠房之上，故其售後再買回，
      根本不可能將物品移轉，所以國內執龍頭之業者如中租迪
      和股份有限公司（下稱中租迪和公司）亦是如此操作，該
      公司於94年7 月25日買入1 批舊品機器設備8,993,143 元
      ，於3 日後即同年月28日再售回9,963,143 元予原售者，
      有相關進、銷貨發票可參，租賃事項（僅名稱不同，其內
      容與原告提供之買賣契約書相同）及融資性租賃契約書亦
      同樣操作，難謂業界模範生中租迪和公司也係取具不實交
      易之進、銷貨發票。
    5.被告自知理虧，已註銷87年度應補（營利事業所得）稅2,
      759,042 元及罰鍰2,654,959 元：
      原告87年度營利事業所得稅業於88年5 月31日自行申報課
      稅所得額945,701 元在案，因本件關係，被告於93年5 月
      24日核定課稅所得額為11,981,869元，並核定應補營利事
      業所得稅2,759,042 元及罰鍰2,654,000 元。原告不服，
      提出更正，被告並於95年4 月26日更正核定課稅所得額為
      945,701 元，即維持原申報額，同時註銷其全部應補之稅
      額及罰鍰。故原告並無取具不實交易之進銷貨發票以逃漏
      營業稅，且本件相關之87年度進貨發票共計166,937,942
      元，銷貨發票共計103,274,617 元，合計270,212,559 元
      ，占系爭76紙進、銷貨發票648,684,634 元之42% ，已獲
      被告認同原告87年度之營利事業所得額，則原處分及訴願
      決定顯有違誤。
  (二)被告主張：
    1.補徵營業稅部分：
      (1)原告於86年1 月至89年3 月間無進、銷貨事實，擅自開
        立統一發票同時取得虛開之統一發票作為進項憑證扣抵
        銷項稅額，虛報進項稅額8,906,256 元，有專案申請調
        檔統一發票查核清單、臺灣桃園地方法院檢察署檢察官
        91年度偵字第2724號追加起訴書、被告92年9 月1 日財
        北國稅審三字第0920234507號書函等資料影本附卷可稽
        。
      (2)依上揭臺灣桃園地方法院檢察署檢察官91年度偵字第27
        24號追加起訴書認定，原告負責人甲○○為能順利取得
        資金周轉，明知並無實際買賣交易行為，基於犯意之聯
        絡，仍依金洹合公司及邱垂麟之要求，填製虛偽不實之
        買賣契約書、交易發票等會計憑證及分期清償之支票交
        予金洹合公司。原告與金洹合公司既無實際買賣交易行
        為，其所提供相關契約書、發票、匯款通知單等資料，
        係為營造高營業額之假象所為之紙上作業。原告雖主張
        系爭進、銷項發票屬於分期付款型進貨、直接銷貨及售
        後再買回融資租賃型進貨，惟查原告主要營業項目為布
        疋、呢絨、綢緞零售，卻在其自有資金缺乏情形下，以
        分期付款方式向金洹合公司購進大量與主要營業項目毫
        不相干之控制用記憶體IC，顯不合自有資金缺乏宜保守
        經營本業之商業常理。再查系爭控制用記憶體IC之銷售
        對象海渡公司，涉嫌虛設行號，且登記營業項目為零售
        式量販店，卻向原告購買大量控制用記憶體IC，用途為
        何，亦未見說明。是原告之主張及所提示內部帳證資料
        ，尚難證明系爭交易之真實性。又原告主張以未售完之
        成衣存貨先賣給金洹合公司取得資金，僅僅相隔1 、2
        天即再向金洹合公司買回，屬融資租賃乙節，姑不論成
        衣存貨作為融資租賃標的之可行性為何，原告所提示亦
        僅屬內部帳證資料，如無公正第三者提供相關交易資料
        佐證，所主張自難採信。再者，被告所屬審查一科重查
        原告87年度營利事業所得稅時，認定虛列進項金額小於
        虛列銷項金額，已無匿報營利事業所得額之違章情事，
        是以核准註銷營利事業所得稅補徵稅額2,759,042 元及
        罰鍰2,654,959 元，惟被告仍認定原告並無進、銷貨事
        實。
      (3)原告與金洹合公司等3 家公司既無進貨行為，其取得之
        進項憑證自不得扣抵銷項稅額，原告持之申報扣抵，自
        已構成逃漏營業稅事實。本件於86年1 月至89年3 月間
        無進貨事實，取得金洹合公司、華商公司及寬流公司等
        3 家公司發票金額計413,404,877 元（不含稅），同期
        間無銷貨事實，開立不實發票金額計235,279,757 元（
        不含稅）與金洹合公司、偉盛昌公司、海渡公司、京銳
        公司及有利大公司等5 家公司，虛報進項金額178,125,
        120 元（413,404,877-235,279,757=178,125,120 ）（
        不含稅）及進項稅額8,906,256 元，逃漏營業稅，已屬
        明確事實。原處分將屬於進貨退出1,820,491 元，稅額
        91,024元，予以扣除，變更應補稅額為8,815,232 元，
        揆諸首揭規定及財政部函釋意旨，洵無違誤。原告未具
        新事證仍執前詞爭議，其主張核不足採。訴願決定並無
        不合，請續予維持。
      (4)按「營利事業所得之計算，以其本年度收入總額減除各
        項成本費用、損失及稅捐後之純益額為所得額。」為所
        得稅法第24條第1 項所明定。原告87年度營利事業所得
        稅，原經被告所屬審查一科核定匿報所得額10,619,834
         元 及漏稅額2,654,958 元，核定補徵稅款及罰鍰處分
        之滯納案件經被告接獲法務部行政執行署臺北行政執行
        處通知後，被告依原告申請核准給予陳述機會，經重查
        原告提示帳簿憑證，核認「原告之進銷存貨尚可勾稽，
        進項憑證非取得虛設行號開立之統一發票，且虛銷之單
        價均大於虛進之單價，已無匿報所得額情事。」基於收
        入成本配合原則，而註銷原核定補徵稅款及罰鍰處分，
        惟用詞仍為「虛列進項」、「虛列銷項」，原告88年度
        營利事業所得稅核定補徵稅款案件，目前仍在行政救濟
        程序中。
      (5)次按「非金融業之營業人因同業往來或財務調度之利息
        收入，應免開立統一發票，並免徵營業稅，本部已於75
        年7 月3 日台財稅第7557458 號函規定在案。」「(五)非
        金融業之營業人因同業往來或財務調度之利息收入，應
        免開立統一發票，並免徵營業稅。」「非金融業之財務
        調度利息收入不課稅（本文參閱第36條第2 則）。」為
        財政部78年6 月29日台財稅第780654181 號函、75年7
        月3 日台財稅第7557458 號函及77年9 月17日台財稅第
        770661420 號函所明釋。另依財政部87年7 月16日台財
        稅第871954410 號函釋，營業人出售自有資產再以融資
        租賃方式租回該資產，取得出租人開立租賃款統一發票
        ，發票金額所含之利息，其進項稅額雖可由出租人申報
        扣抵銷項稅額，惟須符合行為時營利事業所得稅查核準
        則第36條之2 所定融資租賃之條件。本件經依各項證據
        審認非屬融資租賃，依上開函釋規定應免開立統一發票
        ，並免徵營業稅，原告卻持之以申報進、銷項稅額，自
        屬法所不許。
    2.罰鍰部分：
      原告無進、銷貨事實，擅自開立統一發票同時取得虛開之
      統一發票作為進項憑證扣抵銷項稅額，虛報進項稅額8,90
      6,256 元之違章事證已如前述，原告審理後，依營業稅法
      第51條第5 款按所漏稅額8,906,256 元處8 倍罰鍰計71,2
      50,000元。原告不服，申經復查結果變更所漏稅額為8,81
      5,232 元，並依據財政部94年6 月2 日台財稅字第094045
      39890 號令頒布修正之稅務違章案件裁罰金額或倍數參考
      表規定，改按所漏稅額8,815,232 元處7 倍罰鍰，將罰鍰
      處分變更為61,706,600元，揆諸前揭規定，洵屬有據。
　　理  由
一、按營業稅法第15條第1 項、第3 項規定：「（第1 項）營業
    人當期銷項稅額，扣減進項稅額後之餘額，為當期應納或溢
    付營業稅額。…（第3 項）進項稅額，指營業人購買貨物或
    勞務時，依規定支付之營業稅額。」第19條第1 項第1 款規
    定：「營業人左列進項稅額，不得扣抵銷項稅額：一、購進
    之貨物或勞務未依規定取得並保存第33條所列之憑證者。」
    第51條第5 款規定：「納稅義務人，有左列情形之一者，除
    追繳稅款外，按所漏稅額處1 倍至10倍罰鍰，並得停止其營
    業：…五、虛報進項稅額者。」行為時營業稅法施行細則第
    52條第1 項規定：「本法第51條第5 款所定虛報進項稅額，
    包括依本法規定不得扣抵之進項稅額、無進貨事實及偽造憑
    證之進項稅額而申報退抵稅額者。」
二、原告於86年1 月至89年3 月間無進貨事實，取得金洹合公司
    、華商公司及寬流公司之不實發票計50紙，金額計413,404,
    877 元（不含稅），同期間無銷貨事實，開立不實發票與金
    洹合公司、偉盛昌公司、海渡公司、京銳公司及有利大公司
    計26紙，金額計235,279,757 元（不含稅），進銷項相互扣
    抵後，虛報進項金額計178,125,120 元（不含稅），虛報進
    項稅額8,906,256 元。上開發票及金額為原告所不爭，並有
    專案申請調檔統一發票查核清單、臺灣桃園地方法院檢察署
    檢察官91年度偵字第2724號追加起訴書、被告92年9 月1 日
    財北國稅審三字第0920234507號書函附原處分卷可稽。
三、原告雖主張：依行為時營利事業所得稅查核準則第36條之2
    第5 項即為售後再租回型進貨，系爭76紙進、銷貨發票合計
    648,684,634 元，其中有14.98%（即97,182,588元）係採分
    期付款型進貨（發票編號31至37、39至42、48至50）；有8.
    19% （即53,151,800元）係採直接銷貨（發票編號66至69）
    ；有76.83%（即498,350,246 元）係採售後再租回型進貨（
    其餘發票），可見第3 種交易方式占最大部分，即原告以售
    後再買回或租回型進貨向租賃公司取得融資借款，貨物無實
    際移轉，本質係融資行為，原告並無取具不實交易之進銷貨
    發票以逃漏營業稅云云，並提出買賣契約書、買賣合約書、
    買賣合約書附件特約條款、每月本息攤還計算明細表、交貨
    及驗收證明書、電匯通知書（以匯款入原告之銀行帳戶）、
    本票（空白日期之總借款金額之擔保票據）、授權書（授權
    金洹合公司填寫本票日期之授權書）、分期償還之還款支票
    影本及簽收為證。惟查：
  (一)按交易事實之認定，有貨品流程及資金流程兩大流程，貨物
    之訂購、運交、點收；貨款之提領或簽發票據、交付、簽收
    ，均必須有明確交易憑證，並非只需貨款確實收受，即可認
    定。本件原告所提出之上開證物僅屬內部帳證資料，且完全
    未提供貨物之訂購、運交、點收之相關資料，無法證明確實
    有相關貨物交易流程。自難遽認有原告所謂其中14.98%（即
    97,182,588元）確係採分期付款型進貨，8.19% （即53,151
    ,800元）係採直接銷貨，76.83%（即498,350,246 元）係採
    售後再租回型進貨，而有實際交易事實。
  (二)況且，依臺灣桃園地方法院檢察署檢察官91年度偵字第2724
    號追加起訴書所載，原告負責人甲○○為能順利取得資金周
    轉，明知並無實際買賣交易行為，基於犯意之聯絡，仍依金
    洹合公司及邱垂麟之要求，填製虛偽不實之買賣契約書、交
    易發票等會計憑證及分期清償之支票交予金洹合公司。原告
    與金洹合公司既無實際買賣交易行為，其所提供相關契約書
    、發票、匯款通知單等資料，係為營造高營業額之假象所為
    之紙上作業。原告雖主張系爭進、銷項發票屬於分期付款型
    進貨、直接銷貨及售後再買回融資租賃型進貨，惟查原告主
    要營業項目為布疋、呢絨、綢緞零售，卻在其自有資金缺乏
    情形下，以分期付款方式向金洹合公司購進大量與主要營業
    項目毫不相干之控制用記憶體IC，顯不合自有資金缺乏宜保
    守經營本業之商業常理。再查系爭控制用記憶體IC之銷售對
    象海渡公司，涉嫌虛設行號，且登記營業項目為零售式量販
    店，卻向原告購買大量控制用記憶體IC，用途為何，亦未見
    說明。是原告之主張及所提示內部帳證資料，尚難證明系爭
    交易之真實性。又原告主張以未售完之成衣存貨先賣給金洹
    合公司取得資金，僅僅相隔1 、2 天即再向金洹合公司買回
    ，屬融資租賃乙節，姑不論成衣存貨作為融資租賃標的之可
    行性為何，原告所提示亦僅屬內部帳證資料，如無公正第三
    者提供相關交易資料佐證，所主張自難採信。有上開起訴書
    附卷足參。
四、退步言之，關於原告主張其中76.83%（即498,350,246 元）
    係採售後再租回型進貨云云，縱能提供確實相關貨物交易流
    程足佐（但原告未提供），然查：
  (一)按行為時營利事業所得稅查核準則第36條之2 第1 項、第4
    項規定：「（第1 項）營利事業出租資產，符合左列條件之
    一者，應採融資租賃：一、租賃期間屆滿時，租賃物所有權
    無條件移轉承租人。二、承租人享有優惠承購權。三、租賃
    期間達租賃物法定耐用年數四分之三以上者。四、租賃開始
    時按各期租金及優惠承購價格計算之現值總額達租賃資產帳
    面價值百分之九十以上。…（第4 項）營利事業將財產出售
    再租回者，出售時實際出售價格與財產未折減餘額之差額，
    應列為未實現出售損益，予以遞延以後年度，分別以租回之
    條件為融資租賃或營業租賃而調整折舊或租金支出。」準此
    ，須為「資產」，而非「商品」，始符合作為融資租賃之標
    的。
  (二)財政部87年7 月16日台財稅第871954410 號函釋：「主旨：
    關於××公司出售自有資產予○○公司，再以融資租賃租回
    該資產，所取得出租人1 次全額開立之租賃款發票，其進項
    稅額准予核實申報扣抵銷項稅額。說明：…二、本案據報既
    符合營利事業所得稅查核準則第36條之2 融資租賃條件，依
    本部75年4 月15日台財稅第7539634 號函及統一發票使用辦
    法第18條規定，除於約定收取第1 期價款時1 次全額開立外
    ，應於約定收取各期價款時開立統一發票。本案出租人雖於
    租賃開始日較上開期限提早開立發票與承租人並申報銷售額
    及繳稅，惟承租人取得該出租人開立之統一發票，其進項稅
    額除有營業稅法第19條規定不得扣抵銷項稅額者外，現行稅
    法尚無不得扣抵之規定，自得核實申報扣抵銷項稅額。又該
    紙發票金額所內含之利息，出租人既非屬營業稅法第4 章第
    2 節特種稅額計算之營業人，其利息已納入銷售額全額開立
    應稅發票並報繳營業稅，則承租人取具該紙發票，應依主旨
    辦理。」是以，營業人出售自有資產再以融資租賃方式租回
    該資產，取得出租人開立租賃款統一發票，發票金額所含之
    利息，其進項稅額可由出租人申報扣抵銷項稅額，惟其前提
    仍應符合營利事業所得稅查核準則第36條之2 所定融資租賃
    之要件，即融資租賃之客體，須為「資產」，而非「商品」
    。至原告主張：金洹合公司與中租迪和公司均是租賃公司，
    均靠借貸賺錢，若不開立發票，被告如何課稅云云，顯誤以
    為符合營利事業所得稅查核準則第36條之2 所定融資租賃要
    件之營利事業，亦不開立發票，所述自不足為原告有利之認
    定。
  (三)原告所營事業為成衣、布匹批發業，各種紡織品、梭織品、
    成衣、毛衣類之製造加工買賣業務，有公司基本資料查詢表
    附原處分卷可參。觀之與系爭76紙發票相對應之買賣契約書
    、買賣合約書（見原處分卷第42頁至第117 頁），標的物名
    稱為大量之成衣、大量之控制用記憶體IC等，成衣顯非原告
    之「資產」，而為「商品」，控制用記憶體IC並非原告製造
    或加工之生產設備，亦難認係「資產」。原告主張：其以上
    開物品做為融資性租賃而借貸款項，自不符行為時營利事業
    所得稅查核準則第36條之2 所定融資租賃之要件。
  (四)從而，原告不合融資租賃而借款項，應屬消費借貸性質。依
    財政部75年7 月3 日台財稅第7557458 號函釋：「(五)非金融
    業之營業人因同業往來或財務調度之利息收入，應免開立統
    一發票，並免徵營業稅。」財政部77年9 月17日台財稅第77
    0661420 號函釋：「非金融業之財務調度利息收入不課稅（
    第37則）」財政部78年6 月29日台財稅第780654181 號函釋
    ：「非金融業之營業人因同業往來或財務調度之利息收入，
    應免開立統一發票，並免徵營業稅，本部已於75年7 月3 日
    台財稅第75 57458號函規定在案。」應免開立統一發票，並
    免徵營業稅，原告卻持以申報進、銷項稅額，自不合法。
  (五)原告自86年1月至89年3月間，不實進項發票為413,404,877
    元，不實銷項發票為235,279,757 元，進項遠大於銷項，二
    者相差計178,125,120 元，顯有違公司營利之本質。
  (六)據上，堪認原告無進、銷貨事實，擅自開立統一發票同時取
    得虛開之統一發票作為進項憑證扣抵銷項稅額，虛報進項金
    額計178,125,120 元（不含稅），虛報進項稅額8,906,256
    元，被告將屬於進貨退出1,820,491 元，稅額91,024元，予
    以扣除，變更應補稅額為8,815,232 元，依法洵屬有據。
五、關於罰鍰部分。原告虛報進項稅額8,906,256 元之違章事證
    已如前述，被告依營業稅法第51條第5 款規定，並依據財政
    部94年6 月2 日台財稅字第09404539890 號令頒布修正之稅
    務違章案件裁罰金額或倍數參考表規定，按所漏稅額8,815,
    232元處7 倍罰鍰，計61,706,600元，亦無不合。
六、綜上所述，原處分核定補徵稅額為8,815,232 元，罰鍰金額
    為61,706,600元，依法並無違誤，訴願決定予以維持，亦無
    不合，原告仍執前詞，訴請撤銷如聲明所示，為無理由，應
    予駁回。
七、至原告聲請向金融機構調出原告提供予金洹合公司還款支票
    4,924 萬元，以證明原告未與金洹合等公司聯合向銀行共謀
    融資詐財之情，無涉本件之事實認定，核無必要；兩造其餘
    攻擊防禦方法，核與前開論斷結果無礙，爰不逐一論究，併
    此敘明。
據上論結，本件原告之訴為無理由，爰依行政訴訟法第98條第3
項前段，判決如主文。
中　　華　　民　　國　　96　　年　 　6　　月　 21  　 日
                        第五庭審判長法  官  張瓊文
                                    法  官  王碧芳
                                    法  官  胡方新
上為正本係照原本作成。
如不服本判決，應於送達後20日內，向本院提出上訴狀並表明上
訴理由，如於本判決宣示後送達前提起上訴者，應於判決送達後
20日內補提上訴理由書（須按他造人數附繕本）。
中　　華　　民　　國　　96　　年　 　6　　月　 21  　 日
            　　　　　　　　 　　   書記官  陳幸潔
